---
title: "Trabalho de Lego I"
date: "11/03/2026"
author:
  - name: Nome Completo
    email: email@iesp.uerj.br
abstract: > 
  Este é um exemplo de trabalho para a disciplina de Lego I. Ele deverá ser usado
  por padrão nas listas de exercício da disciplina. É possível inserir tabelas e 
  gráficos nele por meio de código, e a bibliografia é gerenciada automaticamente.
  Obviamente, este exemplo pode ser adaptado de inúmeras formas. Para usar o template,
  é necessário ter o quarto instalado, além do \LaTeX. Veremos como fazer isso ao longo do curso.
  Sempre preencha essa campo de resumo, nem que seja para relatar brevemente o que foi feito na 
  lista de exercício.
format:
  pdf:
    toc: false
    number-sections: false
    colorlinks: true
    fig-pos: 'H'
    df-print: kable
    geometry:
      - top=25mm
      - left=20mm
      - right=20mm
      - bottom=25mm
bibliography: referencias.bib
lang: pt
---

```{r setup, include=FALSE}
knitr::opts_chunk$set(echo = FALSE, message = FALSE, warning = FALSE)

# Pacotes (instale os que ainda não tiver com install.packages())
library(tidyverse)
```


# Introdução

Aqui vai a introdução do documento. Podemos citar um texto de @king1994designing nominalmente, usando @, ou citar ele indiretamente [@king1994designing]. Podemos citar mais de um texto indiretamente [@wickham2023r; @wickham2009ggplot2]. A bibliografia é formatada automaticamente no final do documento.


# Metodologia

Aqui vai uma descrição do desenho de pesquisa. Podemos usar notação (via \LaTeX):

$$
Y_i = \alpha_i + \beta X_i + \epsilon_i
$$
Também podemos usar notação no meio do texto, como quando queremos falar de uma unidade $i$, ou de uma variável aleatória $Y$, ou ainda de uma estimativa $\hat{\beta}$.


# Resultados

Finalmente, aqui vai o @fig-mtcars (feito com [ggplot2](https://ggplot2.tidyverse.org/)). O gráfico aparece com título e pode ser citado no texto, como na linha anterior.

```{r}
#| label: fig-mtcars
#| fig-cap: "Título do gráfico"
mtcars %>%
  ggplot(aes(x = cyl, y = mpg)) +
  geom_point() +
  theme_minimal()
```

Se você quiser usar uma tabela, basta usar código que retorne um `data.frame`-- por padrão, o quarto vai formatar isso como uma tabela. 

```{r}
#| label: tbl-mtcars
#| tbl-cap: "Minha tabela de examploe"
mtcars %>%
  select(cyl, mpg, hp) %>%
  head()
```




### Referências

::: {#refs}
:::

