---
title: "Trabalho de Lego II"
date: "16/08/2023"
author:
  - name: Fulana de Tal
    email: fulana@iesp.uerj.br
abstract: > 
  Este é um exemplo de trabalho para a disciplina de Lego II. Ele deverá ser usado
  por padrão nos trabalhos da disciplina, incluso o trabalho final. É possível inserir
  tabelas e gráficos nele por meio de código, e a bibliografia é gerenciada automaticamente.
  Obviamente, este exemplo pode ser adaptado de inúmeras formas. Para usar o template,
  é necessário ter o quarto instalado, além do \LaTeX. Veremos como fazer isso ao longo do curso.
format:
  pdf:
    toc: false
    number-sections: false
    colorlinks: true
    fig-pos: 'ht'
    geometry:
      - top=25mm
      - left=20mm
      - right=20mm
      - bottom=25mm
bibliography: referencias.bib
lang: pt
---

```{r setup, include=FALSE}
knitr::opts_chunk$set(echo = FALSE, message = FALSE, warning = FALSE)

# Pacotes
library(modelsummary)
library(tidyverse)
```


# Introdução

Aqui vai a introdução do documento. Podemos citar um texto de @ross2001does nominalmente, ou citar ele indiretamente [@ross2001does]. Podemos citar mais de um texto indiretamente [@gerber2012field; @goertz2012tale]. A bibliografia é formatada automaticamente no final do documento.


# Metodologia

Aqui vai uma descrição do desenho de pesquisa. Podemos usar notação (via \LaTeX):

$$
Y_i = \alpha_i + \beta X_i + \epsilon_i
$$
Também podemos usar notação no meio do texto, como quando queremos falar de uma unidade $i$, ou de uma variável aleatória $Y$, ou ainda de uma estimativa $\hat{\beta}$.


# Resultados

Finalmente, aqui vai o @fig-mtcars (feito com [ggplot2](https://ggplot2.tidyverse.org/)). O gráfico aparece com título e pode ser citado no texto, como na linha anterior.

```{r}
#| label: fig-mtcars
#| fig-cap: "Título do gráfico"
mtcars %>%
  ggplot(aes(x = cyl, y = mpg)) +
  geom_point() +
  theme_minimal()
```


E aqui vão resultados de modelos de regressão na @tbl-mtcars (usando o pacote [modelsummary](https://vincentarelbundock.github.io/modelsummary/articles/modelsummary.html)). As tabelas já saem formatadas e é possível customizar várias outras opções de exibição.

```{r}
#| label: tbl-mtcars
#| tbl-cap: "Modelos de regressão"
modelos <- list(
  "Modelo 1" = lm(mpg ~ cyl, data = mtcars),
  "Modelo 2" = lm(mpg ~ cyl + hp, data = mtcars)
)

modelsummary(modelos, gof_map = c("nobs", "r.squared"))
```




### Referências

::: {#refs}
:::

